【裁判字號】    99,台抗,425
【裁判日期】    990520
【裁判案由】    殺人等罪聲明異議
【裁判全文】
最高法院刑事裁定              九十九年度台抗字第四二五號
抗  告  人  甲○○
上列抗告人因殺人等罪案件，不服台灣高等法院台南分院中華民
國九十九年三月三十日駁回其對檢察官指揮執行聲明異議之裁定
（九十九年度聲字第二０八號），提起抗告，本院裁定如下：
    主  文
原裁定撤銷，應由台灣高等法院台南分院更為裁定。
    理  由
原裁定略以：受保護管束人違反保護管束規則，情節重大，而撤
銷假釋，仍屬刑事裁判執行之一環，為廣義之司法行政處分，受
保護管束人對於檢察官所指揮執行撤銷假釋之原因事實，如有不
服，固非不得依刑事訴訟法第四百八十四條規定，俟檢察官指揮
執行該假釋撤銷後之殘刑時，由受刑人或其法定代理人或配偶向
當初諭知該刑事裁判之法院，聲明異議以求救濟。至於法務部依
保安處分執行法撤銷受保護管束人假釋之處分，因尚未經檢察官
指揮執行，即無對該法務部之處分依刑事訴訟法第四百八十四條
聲明異議之餘地。抗告人甲○○因殺人等數罪，前經法院以九十
七年度聲字第三十號裁定定應執行刑有期徒刑十九年，褫奪公權
十年確定。抗告人入監服刑後，於民國九十六年九月二十一日假
釋出監。至九十九年三月四日，法務部以抗告人於假釋保護管束
期間，更犯強制等罪，經台灣雲林地方法院以九十八年度訴字第
八十七號判決論處罪刑，足認其違反保護管束應遵守事項，情節
重大，假釋應予撤銷，而以法矯字第099907731 號撤銷受保護管
束人假釋處分書撤銷抗告人之假釋，並由台灣台南地方法院檢察
署以九十九年執更字第四五一號發出執行傳票命令，命抗告人於
九十九年四月八日上午至該署執行科報到。據上可知，抗告人於
執行傳票所定應報到日前之九十九年三月十七日即向法院聲明異
議，此時執行檢察官尚未簽發執行指揮書執行其殘刑，抗告人顯
係對法務部撤銷假釋之處分書聲明異議，即與刑事訴訟法第四百
八十四條之規定不符，因認其聲明異議為無理由，予以駁回。惟
抗告人於九十九年三月十七日出具之聲明異議狀，固記載不服法
務部之撤銷保護管束處分，然其同時提出所接獲之台灣台南地方
法院檢察署九十九年度執更字第四五一號殺人案件之執行傳票命
令影印本，主張於其所犯強制等罪之刑事裁判確定前，應暫緩執
行殺人罪之殘刑等語，有該聲明異議狀及所附台灣台南地方法院
檢察署執行傳票命令在卷可稽。上揭檢察署執行傳票命令內載抗
告人為受刑人，應於九十九年四月八日上午十時十五分到執行科
報到，應執行（殘刑）有期徒刑五年三月三十日，褫奪公權十年
等語，能否謂檢察官非以此傳票命令指揮執行其殘刑？或抗告人
非以檢察官執行之指揮為不當而聲明異議？饒堪研求。原審未予
究明釐清，遽認檢察官尚未指揮執行殘刑，抗告人即不得依刑事
訴訟法第四百八十四條規定聲明異議，自屬於法有違。抗告意旨
指摘原裁定不當，非無理由，應予撤銷，由原審法院查明後更為
適法之裁定。
據上論結，應依刑事訴訟法第四百十三條前段，裁定如主文。
中    華    民    國  九十九  年    五    月   二十   日
                      最高法院刑事第十三庭
                          審判長法官  賴  忠  星
                                法官  呂  丹  玉
                                法官  吳      燦
                                法官  蔡  名  曜
                                法官  葉  麗  霞
本件正本證明與原本無異
                                      書  記  官
中    華    民    國  九十九  年    五    月  二十五  日
                                                     M

司法院資訊處製作；財團法人民間司法改革基金會備份。
